【裁判字號】    89,易,2995
【裁判日期】    900312
【裁判案由】    侵占
【裁判全文】
臺灣臺南地方法院刑事判決                        八十九年度易字第二九九五號
    公  訴  人  臺灣台南地方法院檢察署檢察官
    被      告  甲○○
右列被告因侵占案件，經檢察官提起公訴（八十九年度偵字第一一四三二號），本院
判決如左：
    主  文
甲○○意圖為自己不法之所有，而侵占自己持有他人之物，處拘役伍拾日，如易科罰
金以參佰元折算壹日。
    事  實
一、甲○○為計程車司機，自民國八十八年七月四日起，向怡和交通有限公司（以下
    簡稱怡和公司）租借車牌號碼Ｕ９─９００號之營業用小客車一部，雙方原約定
    每日租金為新台幣（以下同）一千元，每五日繳款一次（公訴人誤載為一日），
    租期十六個月，並於承租期間，若有遲誤車款時視同毀約，車輛由怡和公司收回
    ，詎甲○○意圖為自己不法之所有，自八十九年五月起即未依約繳納租金，且經
    與怡和公司人員商量後，非僅未清償欠款，亦未將上開車輛返還予告訴人而予以
    侵占入己，經怡和公司多方尋覓無著，足生損害於怡和公司之權益。嗣於八十九
    年十月十四日，被告將上開車輛撞損無力修復而擱置於台南縣仁德鄉合志汽車修
    護廠，經該廠人員通知後始予取回。
二、案經怡和公司法定代理人汪鄧夙惠訴請台灣台南地方法院檢察署檢察官偵查起訴
    。
    理  由
一、被告甲○○對於右揭時地向告訴人租用車牌號碼Ｕ９─９００號之營業用小客車
    事實固不否認，惟矢口否認涉有侵占之犯行，辯稱：伊於無力清償積欠之租金後
    有向告訴人商量要返還系爭車輛，後因女友生病需用車故未返還云云。經查，右
    揭事實業據告訴人指訴歷歷，另被告自八十九年五月起即未再繳付租金，此業據
    被告於檢察官偵訊時所自承，被告於積欠數月之租金無力清償後為免負擔加巨，
    應思儘早歸還上開計程車，被告竟捨此不為，且恣意將該車充為私人載運用途，
    逃避告訴人之追索；再參酌證人即修護廠員工蔡德煌結證稱：被告將車牽去伊店
    裏修理，被告原來要自己找零件換，但後來找不到，三天後才打電話要伊通知告
    訴人去取車等語，可徵若非發生車輛毀損無力修復之意外事件，被告實無意返還
    上開車輛予告訴人。綜上所查，足徵被告實早已有將該租得之車輛易持有為不法
    所有之犯意甚明，此外，復有汽車借賃契約書及被告行車執照影本等附卷可稽，
    本件事證已甚明確，被告犯行洵堪認定。
二、核被告意圖為自己不法之所有，而侵占自己持有他人之物，所為係犯刑法第三百
    三十五條第一項之罪。爰審酌被告犯罪之動機、目的、手段、所生危害、犯罪後
    與告訴人和解等一切情狀，處如主文所示之刑，並諭知易科罰金之折算標準，以
    資懲儆。
據上論斷，應依刑事訴訟法第二百九十九條第一項前段，刑法第三百三十五條第一項
、第四十一條第一項前段，罰金罰鍰提高標準條例第一條前段、第二條，判決如主文
。
中    華    民    國      九十      年      三        月      十二      日
                              臺灣臺南地方法院刑事第四庭
                                  法  官      鄧  希  賢
右正本證明與原本無異。
如不服本判決，應於判決送達後十日內向本院提出上訴狀( 應附繕本 )。
                                  書記官      陳  美  蓉
中    華    民    國      九十      年      三        月      十二      日
附錄法條
刑法第三百三十五條第一項
  意圖為自己或第三人不法之所有，而侵占自己持有他人之物者，處五年以下有期徒
  刑、拘役或科或併科一千元以下罰金。


司法院資訊處製作；財團法人民間司法改革基金會備份。
